【裁判字號】    90,訴,206
【裁判日期】    900301
【裁判案由】    強盜等
【裁判全文】
臺灣臺南地方法院刑事判決                            九十年度訴字第二六號
    公  訴  人  臺灣台南地方法院檢察署檢察官
    被      告  丁○○
    指定辯護人  本院公設辯護人  乙○○
右列被告因強盜等案件，經檢察官提起公訴 (九十年度偵字第一二四七號)，本院判
決如左：
    主  文
丁○○連續意圖為自己不法之所有，以詐術使人將本人之物交付，累犯，處有期徒刑
拾月；又攜帶兇器、逾越安全設備竊盜，為脫免逮捕，而當場施以強暴，累犯，處有
期徒刑柒年，扣案木棍、鐵棍各壹支沒收，應執行有期徒刑柒年陸月，扣案木棍、鐵
棍各壹支均沒收。
    事  實
一、丁○○前於民國八十三年間，曾犯偽造文書罪，經本院判處有期徒刑十月確定，
    於八十四年四月三日執行完畢，仍不知悔改。因無正當工作需款花用，竟基於意
    圖為自己不法所有之概括犯意，先於民國八十九年四月十一日十八時許，至台南
    新化鎮○○路七五五號丙○○經營之櫻山機車行，佯稱欲購買機車，嗣與丙○○
    談妥以新台幣（下同）五萬六千元之格購買一輛光陽牌一二四ＣＣ重型機車（嗣
    經領掛ＧＣ２─３７５車牌），並交付身分證及印章交付丙○○辦理領牌及登記
    手續，翌日十八時三十分許，丁○○至櫻山機車行領車時，即向丙○○之妻蕭瑞
    足誆稱：欲騎機車前往局提現金付車款云云，使蕭瑞足信以為陷於錯誤真而將上
    開機車交付，丁○○隨即於當日將該機車典當於台南縣永康市○○○路之前程當
    鋪，得款三萬元供已花用，嗣丙○○夫婦見丁○○分文未付且一去即未再返回，
    始知受騙。同年十二月十八日丁○○復承繼上開意圖為自己不法所有之概括犯意
    ，以同一佯稱購車之手法，在台南縣新化鎮○○路六三五號太子機車行，騙得戊○○陷於錯誤而將一輛新掛牌照ＨＱ８─４１３號售價五萬元之一二四ＣＣ重型
    機車交付，並於同日下午十八時許立即將該機車典當於台南縣永康市○○路之永
    泉當鋪，得款二萬五千元供已花用。
二、丁○○另意圖為自己不法之所有，於九十年一月二十一日十四時許，攜帶其所用
    客觀上可傷害人之生命、身體，足供凶器使用之木棍及鐵棍各一把，先以木棍撬
    開台南縣新化鎮○○路一四０巷一０四號甲○○住處廁所鐵窗，而逾越該安全設
    備侵入屋內，並著手竊取甲○○所有之筆記簿一本、蘋果一個、乾糧二包，得手
    後即在現場食用竊得之蘋果，適甲○○返家發現，丁○○為脫免逮捕，竟持上開
    所攜帶之木棍打甲○○頭部二下，而當場施以強暴，造成甲○○頭皮撕裂傷，血
    流如注，丁○○即趁隙逃逸，倉皇間將乾糧二包棄置屋外，遺留木棍、鐵棍各一
    支、吃剩之半個蘋果等物在現場筆記本則於逃逸中遺失，嗣經警據報於翌日二十
    時三十分許，在台南縣新化鎮○○路與復興路口，將丁○○逕行拘捕到案。
三、案經戊○○、甲○○訴由台南縣警察局新化分局報請台灣台南地方法院檢察署檢
    察官偵查起訴。
    理  由
一、被告丁○○就於上開時地詐騙丙○○、戊○○二人之機車得手後，典當得款花用
    ，另持木棍及鐵棍各一把逾越安全設備侵入甲○○家中行竊得手後，欲脫免逮捕
    ，當場施以強暴持所用之木棍將毆打甲○○，致成甲○○頭皮撕裂傷等事實，坦
    白承認，核與被害人丙○○、戊○○、甲○○指訴情節相符，並有木棍、鐵棍各
    一支扣案及當票、流當登記簿節本、行竊現場照片八幀、甲○○診斷證明書一紙
    附卷可稽，本件事證已臻明確，被告犯行洵堪認定。
二、核被告詐騙丙○○、戊○○二人之機車得手後，典當得款花用，係犯刑法第三百
    三十九條第一項之詐欺取財罪；持木棍及鐵棍各一把逾越窗戶等安全設備侵入甲○○家中行竊得手後，欲脫免逮捕，當場施以強暴持所用之木棍將毆打甲○○，
    致成甲○○頭皮撕裂傷，係犯刑法第三百三十條第一項之準加重強盜罪及第同法
    第二百七十七條第一項之傷害罪。就強盜犯行部分，公訴人認係犯同法第三百二
    十八條第一項之準強盜罪，尚有誤會，惟起訴之社會基本事實相同，爰依刑事訴
    訟法第三百條變更起訴法條。又被告上開二次詐欺犯行，手法相同、詐欺對象均
    為機車行，應係基於概括之犯意反覆為之，爰依連續犯之規定論以一罪並加重其
    刑。公訴人認，時間相隔八月，屬分別起意，認係二罪，亦有未洽。又被告所犯
    加重準強盜罪與傷害罪間，有方法、結果之牽連關係，為牽連犯，應從一重之加
    重準強盜罪論處。被告所犯詐欺與加重準強罪間，犯意各別，行為互殊，應分論
    併罰。被告於八十四年間，曾因偽造文書案件，經法院判處有期徒刑十月確定，
    於八十九年四月三日執行完畢，有台灣高等法院被告全國刑案紀錄表在卷可按，
    其於五年內再犯本罪有期徒刑以上之罪，為累犯，應依刑法第四十七條，加重其
    刑，詐欺罪部分並遞加重其刑。爰審酌被告犯罪之動機、犯罪所得之財物，犯罪
    後坦承犯行態度良好，量處主文所示之刑，並定應執行之刑，以示儆懲。扣案之
    木棍及鐵棍各一支，為被告所有供犯罪所用之物，據被告供明在卷，爰依法宣告
    沒收。
據上論斷，應依刑事訴訟法第二百九十九條第一項前段、第三百條，刑法第五十六條
、第三百三十九條第一項第三百三十條第一項、第四十七條、第五十五條、第五十一
條第五款、第三十八條第一項第二款，罰金罰鍰提高標準條例第一條前段，判決如主
文。
本案經檢察官陳俊秀到庭執行職務。
中      華      民      國      九十      年        三    月      一    日
                              臺灣臺南地方法院刑事第四庭
                                    法  官    鄧  希  賢
右正本證明與原本無異。
如不服本判決，應於判決送達後十日內向本院提出上訴狀( 應附繕本 )。
                                    書記官    陳  美  蓉
中      華      民      國      九十      年        三    月      一    日
附錄本案論罪科刑法條全文：
中華民國刑法第三百三十九條
 (普通詐欺罪)
意圖為自己或第三人不法之所有，以詐術使人將本人或第三人之物交付者
，處五年以下有期徒刑、拘役或科或併科一千元以下罰金。
以前項方法得財產上不法之利益或使第三人得之者，亦同。
前二項之未遂犯罰之。
中華民國刑法第三百三十條
 (加重強盜罪)
犯強盜罪而有第三百二十一條第一項各款情形之一者，處五年以上十二年
以下有期徒刑。
前項之未遂犯罰之。


司法院資訊處製作；財團法人民間司法改革基金會備份。
